【裁判字號】    97,交易,13
【裁判日期】    970314
【裁判案由】    過失傷害
【裁判全文】
臺灣基隆地方法院刑事判決              97年度交易字第13號
公  訴  人  臺灣基隆地方法院檢察署檢察官
被      告  丙○○
上列被告因過失傷害案件，經檢察官聲請以簡易判決處刑（96
年度偵字第4460號），本院認為不宜，改依通常程序審理，判決
如下：
    主  文
本件公訴不受理。
    理  由
一、本件公訴意旨詳如聲請簡易判決處刑書之記載，如附件。
二、按告訴乃論之罪，告訴人於第一審辯論終結前得撤回其告訴
    ，又告訴經撤回者，應諭知不受理之判決，並得不經言詞辯
    論為之，刑事訴訟法第238 條第1 項、第303 條第3 款及第
    307 條分別定有明文。
三、被告丙○○被訴過失傷害案件，檢察官認係涉犯刑法第284
    條第1項前段之過失傷害罪，依同法第287條前段之規定，須
    告訴乃論，而告訴人乙○○、甲○○已分別於民國97年2 月
    27日、97年3月1日具狀撤回告訴，此有刑事撤回告訴卷2 份
    在卷可稽，依據前開規定，本件應諭知不受理之判決，且符
    合刑事訴訟法第451條之1第4 項但書所列不宜以簡易判決處
    刑之事由，爰依職權改以通常程序進行審理，並不經言詞辯
    論，逕為不受理判決之諭知。
據上論斷，應依刑事訴訟法第284條之1、第452條、第303條第3
款、第307條，判決如主文。
中    華    民    國    97    年    3     月    14    日
                  刑事第三庭法    官  林淑鳳
以上正本證明與原本無異。
如不服本判決應於收受本判決後10日內向本院提出上訴書狀，其
未敘述上訴理由者，並得於提起上訴後10日內向本院補提理由書
狀（均須按他造當事人之人數附繕本）「切勿逕送上級法院」。
中    華    民    國    97    年    3     月    17    日
                            書 記 官  郭廷耀
附件：
臺灣基隆地方法院檢察署檢察官聲請簡易判決處刑書
                                      96年度偵字第4460號
    被      告  丙○○  男  38歲（民國○○年○月○日生）
                        國民身份證統一編號：Ｚ000000000號
                        住基隆市安樂區○○○街193號7樓
上列被告因過失傷害案件，業經偵查終結，認為宜聲請以簡易判
決處刑，茲將犯罪事實及證據並所犯法條分敘如下：
        犯罪事實
一、丙○○於民國96年3月29日晚間10時許，將其所駕駛之車號
    3160─KL號自用小客車停放在基隆市○○區○○路2號前，
    欲下車購物之際，其明知汽車臨時停車或停車，開啟或關閉
    車門時，應注意行人、其他車輛，並讓其先行，而依當時天
    候晴朗，光線係屬夜間有照明，道路並無缺陷及障礙物，視
    距良好等情觀之，並無任何不能注意之情事，竟疏未注意持
    續查看上開車輛左側車道上有無人車往來，即開啟車門；適
    有甲○○騎乘車號AG2─726號普通重型機車附載乙○○，沿
    上開路段直行，迨甲○○發覺丙○○所在之上開車輛左前車
    門開啟，仍因閃避不及，致其所騎乘之上開機車右側車身與
    上開車門發生碰撞而人車倒地，甲○○因此受有右手小指近
    端指骨骨折之傷害，乙○○則受有右小腿右足左踝挫傷，右
    小腿擦傷之傷害。丙○○見狀隨即下車察看後，即以電話報
    警，經警據報趕往現場處理，並將甲○○、乙○○送醫救治
    ，丙○○則於警員到場時，當場承認其為肇事者而自願接受
    裁判，始為警查悉上情。
二、案經甲○○、乙○○訴由基隆市警察局第四分局報告偵辦。
        證據並所犯法條
一、上皆犯罪事實，業據被告丙○○坦承不諱，互核與告訴人甲○○、乙○○2人警、偵訊指訴情節大致相符，並有道路交
    通事故現場圖暨調查報告表1份、道路交通事故談話紀錄表
    影本2份、補充資料?影本1份、現場照片7張及診斷證明書
    2份在卷可稽。按汽車臨時停車或停車，開啟或關閉車門時
    ，應注意行人、其他車輛，並讓其先行，道路交通安全規則
    第112條第3項訂有明文，而依當時各項情狀觀之，被告並無
    任何不能注意或防止之情形，其於下車購物前，疏未謹慎並
    持續注意左側車道上有無其他車輛行駛中，即貿然開啟車門
    ，致肇本案車禍，其有過失甚明；而本案交通事故經送鑑定
    結果，亦如是認定，有臺灣省基宜區車輛行車事故鑑定委員
    會96年12月25日基宜鑑字第960459號鑑定意見書1份附卷供
    參，告訴人2人分別所受之上開傷害，復與被告上開過失駕
    駛行為間，均有相當因果關係。據此，被告之自白與事實相
    符，其犯嫌已堪認定。
二、核被告所為，係犯刑法第284條第1項前段之過失傷害罪嫌。
    其一過失行為，致告訴人2人分別受有上開傷害，為想像競
    合犯，請從一重處斷。查被告肇事後，即以電話報警一節，
    業據被告供述明確，並經告訴人甲○○警員製作談話紀錄表
    時陳述在卷，且被告於警方到場處理之際，在場並當場承認
    為肇事人等情，並有自首情形紀錄表影本1份存卷為憑，是
    被告顯係在警員到場，即行供述而自首本案犯行，爰請依刑
    法第62條前段規定減輕其刑。至於告訴意旨另以：被告上開
    肇事行為，並致告訴人甲○○所騎乘之機車毀損，因認被告
    涉有刑法第354條之毀損罪嫌云云；然查被告上開導致告訴
    人林志亮受有傷害之犯行，係出於被告未能注意率而開啟車
    門之過失所致，已如上述，況被告與告訴人卓文亮間並無仇
    怨，難認其有何故意開啟車門而毀損上開機車之必要，且告
    訴意旨認被告所涉之毀損罪嫌，亦無處罰過失犯之規定，自
    難遽入被告於該罪責，惟此部分如成立犯罪，則與上開經聲
    請簡易判決處刑之部分，有想像競合犯之裁判上一罪關係，
    爰不另為不起訴之處分，附此敘明。
三、依刑事訴訟法第451條第1項聲請逕以簡易判決處刑。
    此    致
臺灣基隆地方法院基隆簡易庭
中    華    民    國    97    年    1     月    21    日
                              檢察官  黃  鴻  達
本件正本證明與原本無異
中    華    民    國    97    年    1     月    28    日
                              書記官  林  亮  珠
附錄所犯法條：
刑法第284條第1項
    因過失傷害人者，處6月以下有期徒刑、拘役或5百元以下罰
    金，致重傷者，處1年以下有期徒刑、拘役或5百元以下罰金。


司法院資訊處製作；財團法人民間司法改革基金會備份。
